# 求助陈版主，单行合并如何理解

提问人：liuweisheng 时间：2022-09-08 14:48:00
对于权益法的本质有两种理解，一种理解是主要作为长期股权投资的一种后续计量方法还有一种是理解为一种合并报表方法，即单行合并（one-line consolidation）。
这里在具体处理时有什么差异，不太理解，谢谢版主解惑。

回答人：chenyiwei
单行合并就是将本企业在合营、联营企业的权益和损益中所占的份额（注：不是全部）视为本合并集团的一部分，采用类似于合并报表的方法，抵销两者之间的投资、往来和交易，并在合并报表中以“长期股权投资”项目体现在其净资产中所享有的份额，以“投资收益”项目体现在其净利润中所享有的份额。在该理念下，很多问题的处理方式与合并报表中母子公司之间的投资、往来、交易的抵销类似。
可参考《中审众环研究 2020 》之“问题3-2-134（与合营、联营企业之间的顺流交易未实现损益的抵销）”以对两者差异进一步理解。